臺灣嘉義地方法院民事裁定
111年度抗字第23號 
抗  告  人  李乾義  

相  對  人  福御建設開發有限公司

法定代理人  陳懌凡  


上列抗告人與相對人間本票裁定事件，對於中華民國111年6月2
日本院嘉義簡易庭111年度司票字第718號裁定提起抗告，本院裁
定如下：
    主  文
抗告駁回。
抗告程序費用新臺幣1,000元由抗告人負擔。
    理  由
一、抗告意旨略以：附表編號1至6所示本票，從到期日起算迄今
    ，都已經超過3年，為無效的本票，為此提起抗告，請求廢
    棄原裁定等語。
二、執票人向本票發票人行使追索權時，得聲請法院裁定後強制
    執行，票據法第123條有明文規定；又本票執票人依上開規
    定，聲請法院裁定許可對發票人強制執行是屬於非訟事件程
    序，此項聲請的裁定，及抗告法院的裁定，僅依非訟事件程
    序，就本票形式上要件是否具備，以審查強制執行許可與否
    ，予以審查為已足，並無確定實體上法律關係存否的效力。
    如發票人就票據債務的存否有爭執時，應由發票人提起確認
    之訴，以資解決（最高法院56年度台抗字第714號、57年度
    台抗字第76號判決意旨參照）。
三、經查：
（一）相對人主張其執有抗告人為發票人，簽發如附表所示的本
      票，並免除作成拒絕證書，但是屆期提示未獲付款，依票
      據法第123條聲請裁定許可強制執行等情，已經提出本票
      為證（本院111年度司票字第718號卷第11至31頁）。又該
      本票已記載發票人、發票日及票面金額，且抗告人也未否
      認上開本票是自己所簽發，則原裁定形式上審查而予以准
      許，跟法律的規定相符。
（二）抗告人提起抗告，主張時效抗辯，是屬於有關實體事項的
      抗辯，縱使抗告人的抗辯為真實，依照前述說明，也不是
      本件非訟抗告程序得以審查，仍然應該為許可強制執行的
      裁定。因此，抗告人指摘原裁定不當，請求廢棄，欠缺法
      律依據，應予駁回。
四、訴訟費用負擔之依據：非訟事件法第46條、第21條第2項，
    民事訴訟法第78條。    
中　　華　　民　　國　　111 　年　　7 　　月　　20　　日
                  民事第一庭  審判長法  官  林望民
　　　　　　　　　                  法  官  黃茂宏
                  　　　　　　　　　法　官　吳芙蓉
以上正本係照原本作成
本件裁定不得再抗告      
中　　華　　民　　國　　111 　年　　7 　　月　　21　　日
                                    書記官　王立梅

本票附表：至清償日止利息按週年利率6％計算                       111年度抗字第23號       編號  發 票  日 票面金額(新臺幣)    到期日   利息起算日 票據號碼 備考 001 106年3月9日 10,000元 107年12月30日 107年12月30日 WG0000000  002 106年3月9日 10,000元 108年1月30日 108年1月30日 WG0000000  003 106年3月9日 10,000元 108年2月28日 108年2月28日 WG0000000  004 106年3月9日 10,000元 108年3月30日 108年3月30日 WG0000000  005 106年3月9日 10,000元 108年4月30日 108年4月30日 WG0000000  006 106年3月9日 10,000元 108年5月30日 108年5月30日 WG0000000  007 106年3月9日 10,000元 108年6月30日 108年6月30日 WG0000000  008 106年3月9日 10,000元 108年7月30日 108年7月30日 WG0000000  009 106年3月9日 10,000元 108年8月30日 108年8月30日 WG0000000  010 106年3月9日 10,000元 108年9月30日 108年9月30日 WG0000000  011 106年3月9日 10,000元 108年10月30日 108年10月30日 WG0000000  012 106年3月9日 10,000元 108年11月30日 108年11月30日 WG0000000  013 106年3月9日 10,000元 108年12月30日 108年12月30日 WG0000000  014 106年3月9日 10,000元 109年1月30日 109年1月30日 WG0000000  015 106年3月9日 10,000元 109年2月28日 109年2月28日 WG0000000  016 106年3月9日 10,000元 109年3月30日 109年3月30日 WG0000000  017 106年3月9日 10,000元 109年4月30日 109年4月30日 WG0000000  018 106年3月9日 10,000元 109年5月30日 109年5月30日 WG0000000  019 106年3月9日 10,000元 109年6月30日 109年6月30日 WG0000000  020 106年3月9日 10,000元 109年7月30日 109年7月30日 WG0000000  021 106年3月9日 10,000元 109年8月30日 109年8月30日 WG0000000  022 106年3月9日 10,000元 109年9月30日 109年9月30日 WG0000000  023 106年3月9日 10,000元 109年10月30日 109年10月30日 WG0000000  024 106年3月9日 10,000元 109年11月30日 109年11月30日 WG0000000  025 106年3月9日 10,000元 109年12月30日 109年12月30日 WG0000000  026 106年3月9日 10,000元 110年1月30日 110年1月30日 WG0000000  027 106年3月9日 10,000元 110年2月28日 110年2月28日 WG0000000  028 106年3月9日 10,000元 110年3月30日 110年3月30日 WG0000000  029 106年3月9日 10,000元 110年4月30日 110年4月30日 WG0000000  030 106年3月9日 10,000元 110年5月30日 110年5月30日 WG0000000  031 106年3月9日 10,000元 110年6月30日 110年6月30日 WG0000000  032 106年3月9日 10,000元 110年7月30日 110年7月30日 WG0000000  033 106年3月9日 10,000元 110年8月30日 110年8月30日 WG0000000